【裁判字號】    89,毒抗,1074
【裁判日期】    891012
【裁判案由】    毒品危害防制條例
【裁判全文】
臺灣高等法院刑事裁定                  八十九年度毒抗字第一０七四號
    抗  告  人
    即  被  告  甲○○
右抗告人，因毒品危害防制條例案件，不服臺灣桃園地方法院八十九年度毒聲字第六
五三二號，中華民國八十九年十月十二日裁定，提起抗告，本院裁定如左：
    主      文
抗告駁回。
    理      由
一、按犯毒品危害防制條例第十條施用毒品之罪，檢察官應將被告先送勒戒處所觀察
    、勒戒，毒品危害防制條例第二十條第一項，觀察勒戒處分執行條例第一項、第
    二項定有明文。
二、原裁定以：抗告人甲○○於八十九年八月二十四日十八時許，在桃園縣大溪鎮北
    二高南興連絡道旁為警查獲時，其所採之尿液，經送驗後呈安非他命陽性反應，
    有桃園縣衛生局八十九年九月十九日所出具之尿液檢驗報告乙紙附卷可稽，而按
    安非他命經施用後約百分之七十於二十四小時內自尿中排出，約百分之九十於九
    十六小時內自尿中排出，因此尿液中可檢測出安非他命陽性反應，其最長之時間
    不會超過九十六小時，此有行政院衛生署藥物食品檢驗局（八一）藥檢壹字第０
    ０一一五六號函在卷足按，而被告於前揭時、地為警查獲時所採之尿液呈安非他
    命陽性反應，且復有與被告一起遭警查獲同案被告即其男友葉佐瑜所有之第二級
    毒品安非他命一包毛重０．五公克扣案足稽，足堪證明被告最後一次施用毒品安
    非他命之時間為八十九年八月二十四日十八時許被查獲前回溯九十六小時之某一
    時段內；被告確有上揭期間內，連續施用第二級毒品安非他命無誤，本件事證明
    確，被告施用第二級毒品安非他命犯行，堪以認定。因依毒品危害防制條例第二
    十條第一項、觀察勒戒處分執行條例第三條第一項，裁定抗告人甲○○施用第二
    級毒品，應送勒戒處所觀察、勒戒，經核於法並無違誤。
三、抗告意旨以抗告人於八十九年二、三月間施用安非他命之後，即未再行施用，八
    十九年八月二十四日十八時在桃園大溪鎮○○○○○路旁，因與男友同乘一部轎
    車被查獲有０．五公克安非他命及抗告人因身體不適在醫院打針吃藥致尿液檢驗
    有安非他命陽性反應等語，但查抗告人吃藥、打針，並無證據足證醫師之處方服
    用後有導致尿液呈安非他命反應情事，設非抗告人有施用毒品，單純與持有毒品
    者同坐一部車，亦無可能尿液檢驗會有毒品反應，抗告人之抗告難認有理由，應
    予駁回。
據上論結，應依刑事訴訟法第四百十二條裁定如主文。
中      華      民      國    八十九    年      十一    月     十六     日
                                臺灣高等法院刑事第二庭
                                    審判長法  官  戴  章  甫
                                          法  官  林  銓  正
                                          法  官  黃  金  富
右正本證明與原本無異。
不得抗告。
                                          書記官  江  采  廷
中      華      民      國    八十九    年      十一    月     十七     日


司法院資訊處製作；財團法人民間司法改革基金會備份。
